臺灣高等法院刑事判決　　　　　　95年度上重更(一)字第61號
上　訴　人
即　被　告　乙○
選任辯護人　陳麗真　律師
上　訴　人
即　被　告　丙○○
指定辯護人　本院公設辯護人　李廣澤
右上訴人因毒品危害防制條例案件，不服臺灣基隆地方法院九十
一年度重訴字第二０號，中華民國九十二年六月十三日第一審判
決（起訴案號：臺灣基隆地方法院檢察署九十一年度偵字第三八
七五號、三八七六、四一九一號），提起上訴，經判決後，由最
高法院發回更審，本院判決如左：
    主  文
原判決關於乙○、丙○○部分均撤銷。
乙○共同販賣第一級毒品，處有期徒刑拾貳年；販賣毒品所得新
台幣貳佰萬元沒收，如全部或一部不能沒收時，以其財產抵償之
。
丙○○共同販賣第一級毒品，累犯，處有期徒刑捌年；扣案之第
壹級毒品海洛因粉末壹拾參包（合計淨重參佰陸拾柒點玖貳公克
）沒收銷燬之。
    事  實
一、丙○○曾於民國（下同）八十九年間因妨害自由案件，經台
    灣基隆地方法院判處有期徒刑三月確定，於九十年八月十四
    日易科罰金執行完畢。
二、乙○、丙○○二人，均明知海洛因係經之行政院衛生署公告
    查禁之第一級毒品，不得非法販賣及持有。緣乙○前於八十
    七年六、七月間某日上午十點許，在臺北縣瑞芳鎮○○○路
    瑞濱段海邊消波塊中，拾獲第一級毒品海洛因磚四塊，即攜
    回藏置於住處陽台鐵製鞋櫃，予以非法持有之，伺機脫售（
    侵占漂流物部分，已罹追訴時效）。已決被告甲○○於九十
    一年八月二十九日得知乙○拾獲該第一級毒品海洛因磚四塊
    ，竟與乙○共同基於意圖營利之犯意聯絡，由乙○提供該第
    一級毒品海洛因磚四塊對外販售，甲○○則負責招引買主。
三、嗣於同年九月間某日，甲○○之鄰人潘穎賢﹙由原審法院另
    案審理中﹚得知上情後，便通知友人丙○○，再由丙○○輾
    轉告知屯積毒品並俟機出售圖利之高崇勝﹙由原審法院另案
    審理中﹚後，高崇勝、丙○○與潘穎賢三人，遂亦意圖營利
    ，基於共同之犯意聯絡，欲向乙○、甲○○販入上開毒品，
    再由高崇勝伺機出售圖利。其等三人乃推由潘穎賢與丙○○
    二人，於同年九月十一日中午，由丙○○駕駛車牌號碼「３
    Ｎ─６６１１號」自小客車，搭載潘穎賢，至甲○○位於臺
    北縣瑞芳鎮○○路一五一號住處，向甲○○表示購買毒品之
    意願，甲○○遂打電話給乙○，經乙○同意以新台幣（下同
    ）二百五十萬元之價格，販售四塊海洛因磚後，甲○○即與
    潘穎賢約定翌（十二）日上午七時半在上址交易。迨十二日
    上午七時許，丙○○即攜帶二百五十萬元（其中五十萬元係
    折算為美金﹚駕車搭載潘穎賢再往甲○○住處，由潘穎賢攜
    帶二百五十萬元現金下車交給甲○○，丙○○則至甲○○住
    處附近之鐵路涵洞等侯，待乙○於同日上午將毒品放在甲○
    ○所有之車牌號碼「ＥＸ─３３４２號」自用小客車之駕駛
    座椅下方後，再由甲○○駕駛前述自用小客車，與潘穎賢在
    甲○○住處鐵路涵洞旁，將四塊海洛因磚交與潘穎賢，潘穎
    賢再交與丙○○後共同駕車離去。甲○○則以行動電話通知
    乙○到場，將其中一百五十萬元分予乙○，自己取得一百萬
    元。而前述海洛因磚塊，經潘穎賢偕同丙○○交予高崇勝後
    ，發現所購得之海洛因磚塊已經受潮，乃於同日上午九時許
    ，打電話給甲○○表示要退貨，經潘穎賢與甲○○協商結果
    ，同意退還五十萬元抵償，並約定當日中午在碇內源遠路第
    一個紅綠燈口之統一超商前退錢。甲○○、潘穎賢、丙○○
    三人會合後，甲○○即交付折合新台幣五十萬元之美金予潘
    穎賢，潘穎賢再轉給丙○○，三人即各自駕車離開。
四、嗣於九十一年十月三日，經警持搜索票前往高崇勝位於桃園
    縣蘆竹鄉○○路三一一號十三樓之三之住處執行搜索，當場
    查扣高崇勝向乙○購得之第一級毒品海洛因磚（業經高崇勝
    磨壓成粉狀，共十三包合計淨重三六七．九二公克）、高崇
    勝另向他人購買之海洛因磚九塊、不明粉末淨重五十四．０
    七公克、萄葡糖淨重一三九．五一公克、疑似大麻淨重二．
    二四公克、大麻種子二包、手槍二把、不明藥丸三百三十顆
    、不明膠丸三百三十顆、藥丸空殼三十九顆、子彈一百二十
    二顆、彈匣六個、電子秤一個、點鈔機一臺、研磨機四臺、
    吸食器一組、雜物一箱等物；又於桃園縣桃園市○○街十一
    號五樓查獲海洛因磚一塊、印章打印機一架、木質印材五十
    一顆、偽造之服務證一張、記者證一張、一張、重機車駕照
    一張、營業小客車駕照一張、退伍令二張、行動電話二具、
    呼叫器二個、行動電話ＳＩＭ卡三十張、電子秤二台、萄葡
    糖四罐、針孔監視器一組、鑰匙一串等物（扣於高崇勝之案
    件中），並循線查獲潘穎賢、丙○○及甲○○，再由潘穎賢
    、丙○○及甲○○供出前揭毒品之來源而查獲乙○，復扣得
    乙○所有「PHILIPS型」行動電話乙具﹙門號：00000
    00000號﹚、甲○○所有ＳＡＭＳＵＮＧ型行動電話乙
    具﹙門號：0000000000號﹚、乙○之郵局存摺乙
    本﹙帳號：00000000000000號）、乙○之妻
    林簡秋蘭之郵局存摺乙本﹙帳號：00000000000
    000000號﹚、電話名冊一張等物。
五、案經基隆市警察局刑警隊移送臺灣基隆地方法院檢察署檢察
    官偵查起訴。
    理  由
一、訊據上訴人被告乙○，固供承有拾得四塊海洛因磚，於九十
    一年九月間某日交給被告甲○○，並取得一百五十萬元之事
    實，惟矢口否認有販賣毒品海洛因之犯行，辯稱：「伊一直
    以為拾得之物品是魚餌，遂將之放在擺漁具之架子上，之後
    即忘記未拿出來使用，直到九十一年八月二十九日被告甲○
    ○家中整修水泥基柱，伊去幫忙，事後喝酒聊天時，當被告
    甲○○問伊最近都釣什麼魚，才向被告甲○○提及曾在海邊
    拾得類似魚餌之物品，隔天就拿去給被告甲○○看，被告甲
    ○○看後稱是毒品海洛因，伊即向他拿回來，未料被告甲○
    ○竟自行拿去販賣，並拿一百五十萬元給伊說是吃紅，並非
    與被告甲○○共同販賣毒品。」、「我去甲○○家，他問我
    有無魚餌，我拿給他，但隔天下午他打電話告訴我說那是毒
    品，我告訴他如果是毒品不能賣掉，要拿回來還給我。」、
    「我拾獲毒品，以為是魚餌，我是去海邊釣魚，我拾獲以後
    並沒有打開來看，我放到都忘記了，後來經過了四年才拿給
    甲○○，他說需要魚餌，我就拿給他，後來甲○○打電話告
    訴我那是毒品可以賣，我就告訴他如果是毒品要還給我不可
    以賣，我沒有要甲○○幫我販賣毒品。」、「他有交給我壹
    佰五十萬元，他說要給我吃紅，我問他吃什麼紅，但他開著
    車子就離開，後來我打電話給他說我不要錢，但他人當時在
    基隆。」云云，選任辯護人為被告乙○辯護稱：「原審判決
    認定被告乙○有販毒的事實，無非依據共同被告甲○○的供
    述，但證人甲○○的供述前後有不一致的地方，可見甲○○
    並沒有據實供述，被告甲○○把乙○供出來是否為了要減刑
    ，乙○拾獲的包裝與瑞芳鎮魚餌的包裝是相似的，乙○拾獲
    確實誤認為魚餌，被告乙○欠缺販賣毒品的犯意。」等詞。
    上訴人即被告丙○○則坦承開車載潘穎賢至被告甲○○住處
    ，惟矢口否認有販賣毒品之犯行，辯稱：「當時因潘穎賢無
    車，伊有車遂載潘穎至被告甲○○住處，但不知潘穎賢去做
    何事。」、「我只是幫忙搭載潘穎賢去找甲○○，甲○○也
    沒有要我轉告高崇勝，我也沒有拿錢交給潘穎賢，我只搭載
    潘穎賢去過一次。」等語，公設辯護人為被告丙○○辯護稱
    ：被告不諱言有以車載送證人潘穎賢至甲○○住處，唯一
    再否認知悉購買海洛因之事，陳稱只是順道載送而已。且按
    證人潘某在本院上訴審中曾指出：『在九十年九月一日丙○
    ○開車，錢是綽號「阿同」交給我五百萬元，綽號「阿同」
    、綽號「桿龜」是不同人，我只有認識綽號「阿同」之人，
    不認識「桿龜」之人』，此外證人高崇勝亦堅決否認有購買
    毒品之事，陳稱是綽號「桿龜」之郭瀚陽購買，當天也是郭
    某要被告張某開車送其與潘穎賢一同到瑞芳去，可見被告當
    天只充當司機而已。本件真正購買海洛因磚之人是高崇勝
    ？郭瀚陽？抑或是渠二人合買？基於郭某一直未到庭，因此
    在高某堅決否認伊係所有人之前提下，原判決一直堅任郭某
    未牽扯本案，顯無以令人信服，又證人高某其販賣海洛因予
    蔡淑華，向嚴長洲購買八百萬元之海洛因磚十塊，要囤積居
    奇，抑或有機會時賣一下等諸犯行，並未有証據証明被告知
    悉或有參與，更何況交易之主談人是潘穎賢，被告只是副手
    之角色，更何況其間又介入郭瀚陽，是憑何堅認被告一定是
    具有營利之意圖，而與高某共同購入本案之四塊海洛因磚？
    本案證人高崇勝曾在警詢中指出，伊是透過潘穎賢，向嚴
    長洲、甲○○購買海洛因磚，因其僅識得潘穎賢，此外證人
    甲○○亦指出，伊是與潘某交易，交貨及取款云云。在此之
    中被告並未直接與賣方接觸，更何況吳某有海洛因出售，亦
    是由潘某告知高崇勝，因此以高、潘二人之交情，怎會變成
    交易之執行人是跑腿之被告？再則潘某堅決指出從頭到底，
    有一綽號「阿同」之人在旁等語，但此一陳詞為高某否認，
    由上述之證詞可知被告只是充當司機之工作，非毒品交易之
    真正執行之人，甚且高某買此毒品之目的為何？真正買主是
    誰？買海洛因之目的為何等等，被告皆不清楚，反之潘某一
    連幫助高某販入大量之海洛因與槍彈，其與高某顯然相識很
    深，然而潘某卻反指被告是主要談判交易之角色，可見其為
    自己脫罪之一斑。是綜上所述被告參與之部分除了開車以外
    ，頂多是將金錢再轉交潘某，而毒品海洛因則是由潘某交給
    高某，個中均非與賣方之甲○○有何接觸，於此情況下，一
    來未參與買賣之構成要件行為，再則是遠在交易處所之外等
    候，三則不知該海洛因之真正用途，因此論被告以幫助犯，
    方屬妥善云云。
二、本院查：
（一）本案係由基隆市警察局刑警隊於九十一年十月三日持檢察
      官簽發之拘票，將證人高崇勝拘提到案後，由高崇勝帶同
      警方前往桃園縣蘆竹鄉○○路三一一號十三樓之三進行搜
      索時，扣得高崇勝向被告乙○、甲○○購得之第一級毒品
      海洛因磚（業經高崇勝磨壓成粉狀，共十三包合計淨重三
      六七．九二公克）、高崇勝另向他人購買之海洛因磚九塊
      、不明粉末淨重五十四．０七公克、萄葡糖淨重一三九
      ．五一公克、疑似大麻淨重二．二四公克、大麻種子二包
      、手槍二把、不明藥丸三百三十顆、不明膠丸三百三十顆
      、藥丸空殼三十九顆、子彈一百二十二顆、彈匣六個、電
      子秤一個、點鈔機一臺、研磨機四臺、吸食器一組、雜物
      一箱、海洛因磚一塊、印章打印機一架、木質印材五十一
      顆、偽造之服務證一張、記者證一張、一張、退伍令二張
      、行動電話二具、呼叫器二個、行動電話ＳＩＭ卡三十張
      、電子秤二台、萄葡糖四罐、針孔監視器一組、鑰匙一串
      等物，並循線查獲潘穎賢、丙○○及甲○○，再由潘穎賢
      、丙○○及甲○○供出前揭毒品之來源而查獲被告乙○，
      復扣得乙○所有ＰＨＩＬＩＰＳ型行動電話乙具﹙門號：
      0000000000號﹚、甲○○所有ＳＡＭＳＵＮＧ
      型行動電話乙具﹙門號：0000000000號﹚、乙
      ○之郵局存摺乙本﹙帳號：0000000000000
      0號）、乙○之妻林簡秋蘭之郵局存摺乙本﹙帳號：00
      000000000000000號﹚、電話名冊一張等
      情，有臺灣基隆地方法院檢察署檢察官拘票、扣押筆錄、
      扣押物品目錄表等件在卷可稽；又扣案之毒品經送鑑定之
      結果，確為第一級毒品海洛因粉末十三包（合計淨重三六
      七．九二公克），此有法務部調查局鑑定通知書乙紙在卷
      可參，應堪徵信。
（二）又查，被告乙○迭於偵查、原審及本院前審調查中，供承
      第一級毒品海洛因磚四塊，係伊於八十七年九月或十月間
      某日上午十點許，在臺北縣瑞芳鎮○○○路瑞濱段海邊消
      波塊中拾獲（見本院上重訴卷九十二年七月三十一日訊問
      筆錄），參以被告乙○為一介漁民，又無任何施用或販賣
      毒品之前科紀錄，已決共同被告甲○○亦供稱販售之第一
      級毒品海洛因磚四塊，係乙○拾獲（見本院上重訴卷九十
      二年八月二十一日訊問筆錄），足見被告乙○所供毒品來
      源，應屬可信。按被告乙○所拾獲第一級毒品海洛因磚四
      塊之地點在海邊消波塊中，應係不詳之人為逃避追緝丟入
      海中漂流，經海浪衝至岸邊消波塊中，而乙○拾獲後即攜
      回藏置於住處陽台鐵製鞋櫃，亦據被告乙○供認在卷，其
      予以侵占入己並非法持有之，應可認定。
（三）被告乙○雖辯稱其所拾獲之物，認為係魚餌乙節，由下列
      所述，足見被告乙○對於其所拾獲之物，有第一級毒品海
      洛因之認識：
  １、已決被告甲○○於歷次偵審時明確供稱：「他（指被告乙
      ○）有說他有嗎啡要我看看有無人買。」、「被告乙○一
      開始就知道是毒品，叫我幫忙找買主。」（詳九十一年度
      偵字第三八七五號偵查卷第二十七頁、原審九十二年一月
      十日訊問筆錄）。「我於九十一年八月初回瑞芳侯硐翻修
      房子的時候碰到乙○，當時乙○問我說有沒有辦法替他銷
      售海洛因，我當時告訴他說我不知道，我要問問看才知道
      」（一審卷第三十六頁）、「（乙○為何說他不曾拜託過
      你替他賣？）是他已告訴我的，不然我怎麼知道他有毒品
      要販售。」（見本院上重訴卷卷第三十八頁）、「（被告
      乙○何時知道「魚餌」是毒品？）是被告乙○他直接告訴
      我，說他撿到毒品海洛因磚，這是在九十一年六月、七月
      間撿到毒品，我們有一天在朋友『阿福』的家裡喝酒、聊
      天，被告乙○才提到他有撿到毒品海洛因，他問我有無辦
      法賣出去，但被告乙○當時並沒有跟我說有撿到幾塊的海
      洛因磚。」等語（見本院上重訴卷九十二年八月二十一日
      訊問筆錄）；其於本院九十五年十二月二十七日審理中證
      稱：「（八十七年間某日乙○有無拿壹包東西給你看？）
      有，是嗎啡。」、「（你有無告訴乙○是嗎啡？）有。」
      、「（你告訴乙○是嗎啡之後，他有無要你把嗎啡賣掉？
      ）有。」、「（你如何找買主？）我去找朋友，問他們如
      果要的話打電話給我。」、「（你有無告訴丙○○？）我
      有告訴潘穎賢。」、「（潘穎賢與丙○○他們有無去你居
      住處要購買毒品？）潘穎賢去找我，丙○○沒有去。」、
      「（乙○拿去那包裡面共有幾塊？）頭一次去沒有拿東西
      ，他只告訴我他撿到壹包嗎啡要我幫他賣，沒有拿東西給
      我看。」、「（九月初乙○有無帶海洛因磚去給你？）潘
      穎賢要來購買的時候，乙○當天早上才拿三塊或四塊海洛
      因磚去的。」、「（錢何人交給你的？）潘穎賢交給我的
      ，錢我與乙○一起朋分。」、「（後來是否有退錢？）因
      為有一塊潮濕退五十萬元給潘穎賢。」、「（八十七年間
      乙○有持海洛因告訴你請你幫他販賣，為何到九十一年八
      月間才賣出去？）他告訴我聯絡是否有人要買，後來潘穎
      賢來問才賣給他。」、「（這四年間毒品放在何處？）乙
      ○放的我不知道。」云云（參見本院九十五年十二月二十
      七日審理筆錄）。依已決被告甲○○上開供證，足見被告
      乙○在拾獲時，即已知悉所拾獲之物為第一級毒品；另參
      以被告乙○所拾獲第一級毒品海洛因磚四塊，係以塑膠袋
      包裝，最外緣還有再用塑膠手提袋綁著，可以看出是一塊
      一塊的、白白的，解開以後就像檢察署九十一年偵字第三
      八七五號第一二二頁下面照片所示海洛因磚之樣子，此亦
      據被告乙○於本院前審調查中供承在卷（見本院上重訴卷
      九十二年七月三十一日訊問筆錄），益徵被告乙○對於拾
      獲之物品係屬第一級毒品，應早有認識。
  ２、再者，依據被告乙○於原審九十一年十二月九日第一次訊
      問時先稱：「以為拾得物品是魚餌，但當被告甲○○拿一
      百五十萬元給伊吃紅時，始懷疑是毒品」（見原審九十一
      年十二月九日訊問筆錄）；惟於原審九十二年一月十日訊
      問時則稱：「以為是魚餌，拿給被告甲○○看，之後被告
      甲○○打電話來說是毒品，價值很多錢，我就要他拿回來
      還我」（見原審九十二年一月十日訊問筆錄），於本院前
      審調查中又供稱：「是在三十日下午一、二點被告甲○○
      告訴我的時候，我才知道我撿到的魚餌是毒品」云云 (見
      本院上重訴卷九十二年七月三十一日訊問筆錄)，由上開
      被告乙○之供述，足見其對於知道拾得物品是毒品之時間
      ，前後供述不一，益徵被告乙○前揭辯詞，係臨訟卸飾之
      詞，毫無足採。
  ３、又被告乙○在本院審理中，經訊以：「你釣魚釣了多久？
      」，其覆稱：「三十年，魚餌都在瑞芳那邊購買的，魚餌
      都是飼料製作的。」云云（參見木本院九十五年十二月二
      十七日審理筆錄），按以其曾經釣魚三十年之經驗，對於
      魚餌與海洛因毒品，何能分別不出來？何況如認係魚餌，
      其何能不知該所謂「魚餌」，既係以飼科製造，歷經多年
      ，應早已壞掉，一文不值，其怎會予以藏置多年？
  ４、末查，被告乙○所自承其與甲○○二人係約三十年之久之
      結拜兄弟，其間並無有任何過節等清，是被告甲○○自無
      故意設構誣攀入被告乙○於罪之動機，因此在無積極證據
      堪認被告甲○○所述為虛妄之情況下，其供詞應屬可信，
      而被告乙○對於所拾獲之物，應有第一級毒品海洛因之認
      識應可認定，其所辯認為係魚餌云云，顯係事後飾卸之詞
      ，不足採信。
（四）由下列所述，足證被告乙○與甲○○有共同意圖營利，販
      賣海洛因毒品之意圖及行為：
  １、查，被告乙○於九十一年八月二十九日與被告甲○○商議
      ，將拾得之毒品海洛因磚四塊，交由被告甲○○對外販售
      ，於九十一年九月十一日，被告丙○○、證人潘穎賢二人
      ，受證人高崇勝之指示，前往被告甲○○住處商討價錢，
      並約定十二日上午交易毒品，交易完成後，被告甲○○即
      以行動電話通知乙○到場，將其中一百五十萬元分予乙○
      ，自己取得一百萬元。而前述之海洛因磚塊經潘穎賢協同
      丙○○交予高崇勝後，發現所購得之海洛因磚塊已經受潮
      ，乃表示要退貨，經潘穎賢與甲○○協商結果，同意退還
      五十萬元抵償，並約定當日中午在碇內源遠路統一超商前
      退錢，甲○○、潘穎賢、丙○○三人會合後，甲○○即交
      付折合新台幣五十萬元之美金予潘穎賢，潘穎賢再轉給丙
      ○○等事實，業據已決被告甲○○於歷次偵審時坦承不諱
      ，其復供稱：「他（指乙○）有說他有嗎啡要我看看有無
      人買。」、「乙○一開始就知道是毒品，叫我幫忙找買主
      。」云云（詳九十一年度偵字第三八七五號偵查卷第二十
      七頁、原審九十二年一月十日訊問筆錄），並經證人潘穎
      賢於偵審時證述屬實（詳九十一年度偵字第三八七五號第
      六十四、八十五頁、原審九十二年三月七日訊問筆錄），
      證人潘穎賢於本院前審調查中復證稱：「是到九十一年九
      月十一日，被告丙○○載我去甲○○的住處談，甲○○有
      同意販賣四塊海洛因磚，約定價格為二百五十萬元，當時
      丙○○已經有攜帶五百萬元的現金到場，丙○○有說本來
      是要買八塊的海洛因（丙○○最初說要買八塊，是因聽到
      風聲說甲○○那裡有八塊的海洛因磚）。丙○○帶現金去
      ，是表示我們有誠意要購買海洛因的意思，但我們在談的
      時候，並沒有看到四塊海洛因磚，是我跟甲○○談妥購買
      四塊海洛因磚後，甲○○才當場有打電話給他朋友，打給
      何人我就不知道。」、「甲○○打完電話以後說好，四塊
      海洛因磚要二百五十萬元，要到他家交易，是在九十一年
      九月十二日的上午，丙○○就開車到我家接我到甲○○的
      家，丙○○並有帶現金二百五十萬元，然後我們就到甲○
      ○的住處，丙○○在車上把現金二百五十萬元交給我，然
      後丙○○就到甲○○住處附近的鐵路涵洞那裡等我，我再
      把二百五十萬元的現金交給甲○○，甲○○就開車載我到
      他家附近的鐵路涵洞那裡，甲○○是在車上把毒品四塊海
      洛因磚交給我，我就下車轉交毒品給丙○○，然後我就坐
      丙○○的車一起離開鐵路涵洞的。」（見本院上訴卷九十
      二年七月三十一日訊問筆錄）、「（為何證人高崇勝也有
      參與？）在九十一年九月十一日，『阿同』、丙○○與我
      都有去，但四塊海洛因磚是高崇勝要買的，丙○○只是跑
      腿的，我跟丙○○買得四塊海洛因磚到阿同的住處，當時
      證人高崇勝已經在場等待，我們到阿同家以後，丙○○將
      四塊海洛因磚交給高崇勝，高崇勝就檢查四塊海洛因磚的
      品質，發現這四塊海洛因磚已經有受潮的現象，所以打電
      話給甲○○反應，才有減價五十萬元的事情。」（見本院
      上訴卷九十二年七月三十一日訊問筆錄）；被告丙○○於
      警詢時亦稱：「高崇勝要我到台北縣瑞芳鎮侯硐向人購買
      毒品，是潘穎賢連絡，高崇勝拿二百五十萬元給潘穎賢要
      他過去買四塊海洛因磚，潘穎賢買回來交給高崇勝後，高
      崇勝發現該四塊海洛因磚受潮，向潘穎賢說要退貨，但後
      來對方退五十萬元，高崇勝才沒有退貨，是以現金買賣。
      」等語；於檢察官偵訊稱：「是潘穎賢搭乘伊所駕車輛，
      向甲○○購買四塊海洛因磚，再一起到汐止交給高崇勝。
      」等語（詳九十一年度偵字第三八七五號第五十頁至五十
      三頁、八十六頁）。由上開已決被告甲○○、證人潘穎賢
      及被告丙○○之供證，被告丙○○與潘穎賢二人雖互有推
      諉高崇勝係將二百五十萬元交與丙○○或交與潘穎賢之不
      同，潘穎賢並稱丙○○只是跑腿的云云，惟已可見渠等對
      於買賣第一級毒品海洛因磚交易過程及情節，均尚稱一致
      ；另參酌已決被告甲○○與乙○、乙○與潘穎賢二人確於
      九十一年八月底起，互相以行動電話密集聯絡等情，亦有
      中華電信股份有限公司台灣北區電信分公司基隆營運處九
      十一年十一月五日基營字第九一００七００二三三號函及
      所附其二人所有之0000000000號、00000
      00000號行動電話之單向通聯紀錄及雙向通聯紀錄各
      一份、九十二年三月十四日基營字第九二Ｃ０七０００六
      五號函及所附0000000000號行動電話單向聯紀
      錄乙份在卷可稽，足以認定被告等人確有買賣第一級毒品
      之不法情事。
  ２、次查，已決被告甲○○於原審中供稱：「是我於九十一年
      八月初回瑞芳侯硐翻修房子的時候碰到乙○，當時乙○問
      我說有沒有辦法替他銷售海洛因，我當時告訴他說我不知
      道，我要問問看才知道，我本來不想要參與，後來因為修
      房子缺錢，我就幫他介紹，介紹潘穎賢來向他買，當時乙
      ○是賣給潘穎賢四塊洛因磚，得款二百五十萬，後來因為
      海洛因潮濕有退款五十萬元，我與乙○當時言明，介紹賣
      一塊海洛因磚我得款十萬，當時乙○拿東西給我放在我的
      車上，潘穎賢後來到我的車上來拿貨，潘穎賢當時拿走貨
      之後將錢交給我，我再將錢與乙○在土地公廟那裡平分。
      」（見原審卷第三十六頁），又稱：「是他（乙○）已告
      訴我的，不然我怎麼知道他有毒品要販售。」（見原審卷
      第三十八頁），復於本院前審調查中供稱：「潘穎賢找伊
      願以二百五十萬元買下四塊海洛因磚，要多少錢成交，伊
      有打電話給被告乙○確認，伊說有人要，對方有拿二百五
      十萬元要買四塊海洛因磚你要不要賣，被告乙○說好，伊
      就約在隔天交貨，伊是用行動電話0000000000
      打到被告乙○家的行動電話或他家裡的電話，現在已忘記
      了。」云云（見本院上訴卷九十二年八月二十一日訊問筆
      錄），又稱：「四塊海洛因磚一直在被告乙○那裡，是要
      賣四塊海洛因磚的那一天早上七時左右，潘穎賢已經先到
      伊那裡，被告乙○拿四塊海洛因磚放到伊的車上，這是我
      們在前一天就約好放在伊的車上藏放，伊的車子不上鎖，
      由被告乙○將四塊海洛因磚放到伊的車上駕駛座腳踏板的
      下面，伊要與潘穎賢交易的時候，有看到四塊海洛因磚已
      放到腳踏板下，伊與潘穎賢上車後，就把四塊海洛因磚在
      車上交給潘穎賢，到鐵路涵洞那裡，潘穎賢就下車，伊就
      回去了。」等詞（見本院上訴卷九十二年八月二十一日訊
      問筆錄）；另據證人潘穎賢於本院前審調查中證稱：「約
      是九十一年九月十一日下午三、四點左右，伊與被告甲○
      ○談妥後，被告甲○○跟伊說，先要問他朋友的意思，被
      告甲○○確實有打電話給他的朋友。」等語（見本院上卷
      九十二年八月十二日訊問筆錄、九十二年八月二十一日訊
      問筆錄）；另觀諸卷附乙○所有0000000000號行動電話與
      甲○○所持有0000000000號行動電話之九十一年九月十二
      日通聯紀錄顯示：「上午九時一分五十八秒、十時三十五
      分二十八秒，甲○○以上開電話打給乙○各通話四十秒、
      二十五秒；上午十時四分三十七秒、十時四十七分四十五
      秒，甲○○以上開電話打給乙○各通話三十五秒、三十四
      秒；上午十一時三十三分十二秒、十一時三十四分三十三
      秒，甲○○以0000 000000號行動電話打至乙○000000000
      0號行動電話各通話四十一秒、三十五秒」，足見二人於
      約定交易時間後未久，即有密集通話紀錄；另參以被告乙
      ○亦自承有收受販毒所得之一百五十萬元事實（見本院上
      訴卷九十二年八月二十一日訊問筆錄），及被告乙○拾獲
      持有之第一級毒品海洛因磚，如非其告知被告甲○○，被
      告甲○○豈能得知尋找買主，又於潘穎賢表示願以二百五
      十萬元購買四塊海洛因磚之際，打電話給被告乙○確認，
      並約定成交時地，由被告乙○依事先約定於交貨日將第一
      級毒品海洛因磚四塊放置在甲○○車上駕駛座腳踏板下面
      ，經甲○○於車上取交潘穎賢等情觀之，顯見已決被告甲
      ○○及證人潘穎賢上開供證，應屬可信。可見被告乙○拾
      獲持有之第一級毒品海洛因磚，係被告乙○託被告甲○○
      找買主，於潘穎賢表示願以二百五十萬元購買四塊海洛因
      磚之際，打電話給被告乙○確認，被告乙○依事先約定於
      交貨日將第一級毒品海洛因磚四塊放置在甲○○車上駕駛
      座腳踏板下面，經甲○○於車上取交潘穎賢，洵可認定。
  ３、至於己決被告甲○○雖曾供稱：「我等潘穎賢離開後就打
      電話（0000000000）給乙○問他有沒有毒品可賣（因乙○
      前曾告訴我說他那邊捌塊海洛因磚要我幫他找買主）當時
      乙○告訴說他那捌塊海洛因磚還尚未賣出，我問他每塊海
      洛因磚要多少錢，他回答說看買主出價買多少就多少，第
      二天潘穎賢打電話問我說有沒有，我跟他講，我朋友那邊
      有捌塊海洛因磚，要用多少錢買，潘穎賢回答我說他只要
      買四塊就好，價格是二百五十萬元，我答應後要他馬上帶
      錢來買並約定時間在廟旁會合見面交易，隨即我就打乙○
      的電話（0000000000）告訴他有人要以二百五十萬元四塊
      海洛因磚要他把毒品直接放在我車子駕駛座的椅子下．．
      ．，約隔半小時後，乙○打電話給我說他已將毒品放在車
      子的椅子下並說在附近等候消息，要我直接拿就可以，沒
      多久潘穎賢依約定的時間到廟旁與我會合見面，我要潘穎
      賢坐上我的車，並載他到廟下方的鐵路旁將用花色塑膠袋
      包裝的四塊海洛因磚交給他，他則當場交給我一百二十五
      萬元作為介紹該次毒品買賣的酬勞。」云云，然查，依卷
      附乙○所有「0000000000號」行動電話與甲○○所持有「
      0000000000號」行動電話之通聯紀錄顯示總共十六通電話
      ，，在被告甲○○所指之交易日（九十一年九月十二日）
      ，在上午七時半以前，並無甲○○與乙○之通話紀錄，亦
      無甲○○先打一通電話給乙○，而乙○在相隔約三十分鐘
      後再打一通電話向甲○○報告說毒品已依指示放妥之紀錄
      ，此有通聯紀錄可憑，是被告甲○○所供上開細節，與認
      定事實不符部分，應無可採。
  ４、被告乙○雖又否認一百五十萬元係與被告吳鴻源共同販賣
      毒品所得，辯稱：「一百五十萬元是被告甲○○拿給我的
      ，說要給我『吃紅』，然後甲○○就開車走了，我就將一
      百五十萬元放在陽台鐵箱面準備要還給甲○○，我還有打
      二通電話給甲○○，要他取回一百五十萬元，但他都不拿
      回去，因我放在陽台鐵箱那裡，怕被偷走，才拿到銀行暫
      時存款的。」云云，經核與前開己決被告甲○○供證各情
      不符，且與常理有違，是被告乙○上開辯解，無非卸責之
      詞，不足採信。
  ５、至被告乙○聲請傳訊之證人林簡秋蘭雖證稱：「九十一年
      九月間，曾看過被告乙○在電話中叫對方來拿錢，不知是
      拿什麼錢，但被告乙○並未欠人錢或借人錢。」云云，證
      人王振財證稱：「九十一年九月二日，被告乙○告知在海
      邊拾得一物品，外型類似魚餌，拿給友人看，友人說價值
      很高，遂認為應是毒品，伊叫被告乙○打電話向友人把東
      西要回來。」云云，惟查，證人林簡秋蘭與被告乙○為夫
      妻關係　，家用共同分擔，使用大筆金錢亦會商量，竟不
      知被告電話中叫人拿何錢，與常理有背；證人王振財為被
      告乙○之弟弟，陳稱未曾見過毒品，竟能單憑被告乙○之
      描述，即可猜測拾得物品是毒品，亦不合常情，其二人之
      證詞，顯係附合被告乙○之說詞，均不得為被告有利之認
      定。另證人周秋雄、廖賜村所為證言，亦與被告乙○所述
      不符，尚難埰為被告有利之證據。
  ６、綜上所述，被告乙○所辯，要屬飾卸之詞，不足採信，被
      告乙○與甲○○確有共同意圖營利，販賣海洛因毒品之意
      圖及行為，應堪徵信。
（五）證人高崇勝於本院前審訊問時，雖否認與被告丙○○、證
      人潘穎賢共同向被告乙○、甲○○以二百萬元購買毒品海
      洛因磚四塊，辯稱：「毒品係郭瀚陽要潘穎賢載丙○○到
      瑞芳那裡，郭瀚陽（綽號「桿龜」）拿錢給丙○○購買的
      。」云云，惟查：
  １、扣案毒品數量甚多，除供己用外，亦可能販賣他人，所涉
      罪責非輕，是證人高崇勝為恐自身亦受刑事訴追，不敢承
      認係其與被告丙○○共同向被告甲○○販入，乃人之常情
      ；況且，證人高崇勝於九十一年五月、六月、九月底間，
      數次在台北縣瑞芳鎮及桃園縣桃園市等地，以一萬元至三
      萬元不等之代價出售第一級毒品海洛因予綽號「愛哭」之
      女子蔡淑華施用等情，已據證人蔡淑華於警訊、偵查時證
      述明確（詳九十一年度偵字第三八七五號第一百二十九頁
      至一百三十頁、一百四十六至一百四十八頁、），並當庭
      指認高崇勝即出售予伊毒品之人。參以高崇勝前曾因販賣
      第一級毒品海洛因案件，業經臺灣臺北地方法院判處無期
      徒刑在案，亦有臺灣臺北地方法院八十九年度訴字第九六
      二號判決書一份附卷足憑；而證人高崇勝於嚴長洲涉嫌違
      反毒品危害防制條例案件時，亦供稱：「於九十一年九月
      底某日，向嚴長洲以八百萬元所購買之海洛因磚十塊，其
      目的係要屯積之用，待將來市場上缺貨時，再交由下手去
      販賣。」等語﹙詳九十一年度偵字第三八一二號九十一年
      十月二日偵訊筆錄﹚，顯見高崇勝購買毒品斯時即具屯居
      毒品，待價而沽之心理，自不論毒品之來源不同而作對外
      販售或自行施用之區分。
  ２、證人高崇勝復為警於九十一年十月三日，持搜索票前往其
      位於桃園縣蘆竹鄉○○路三一一號十三樓之三之住處執行
      搜索，當場查扣高崇勝向被告乙○購得之第一級毒品海洛
      因磚（業經高崇勝磨壓成粉狀，共十三包合計淨重三六七
      ．九二公克），及如事實欄所示之電子秤一個、點鈔機一
      臺、研磨機四臺等物品，該海洛因磚塊如係郭瀚陽（綽號
      「桿龜」）所購，豈會由高崇勝磨壓成粉狀，並在高崇勝
      住處搜，衡諸該等遭查扣之海洛因粉末係以分裝為十三包
      ，當場尚另有研磨機、點鈔機及分裝袋等物遭查獲等情，
      有台灣基隆地方法院檢察署扣押物品清單二紙﹙保管字號
      ：九十年度證字第第一三九０號、一四一八號﹚在卷可稽
      ，如確僅供己施用，又何須大費周章，備妥相關器具將海
      洛因大量分裝。
  ３、從而證人高崇勝確有從事毒品販賣以營利之舉，堪可認定
      ，高崇勝上開所辯要無可採。而被告丙○○有參與毒品交
      易過程，甚至因證人高崇勝發現毒品受潮，要求被告甲○
      ○退錢時，其又在場，是其不但為高崇勝販入毒品之送交
      價金及收取毒品海洛因行為，於發現所買毒品受潮，其復
      參與退錢等情事，所為顯已符合販賣毒品之構成要件行為
      ，其與高崇勝、潘穎賢之間，顯然具有犯意聯絡及行為分
      擔甚明，應成立共同正犯。
  ４、綜上所述，證人高崇勝確有從事毒品販賣以營利之犯行，
      被告丙○○、潘穎賢二人與高崇勝間，並具有犯意聯絡及
      行為分擔，應堪徵信。
（六）最高法院發回意旨所指需將被告乙○、甲○○二人一併送
      請法務部調查局測謊鑑定乙節，本院經函請法務部調查局
      對其等二人作測謊鑑定結果，據該局覆稱：「乙○、甲○
      ○二人經測試，未獲致明確生理反應圖形，無法研判有無
      說謊。」，此有該局九十五年十一月三十日調科參字第09
      500518320號函附卷（本院上重更(一)字卷）可稽；又按本
      件距事發之九十一年九月十二日，已有四年之久，是否尚
      能測謊鑑定出受鑑定人是否確定說謊，不無可疑，且本件
      事證已甚明確，本院認已無再送渠等二人至其他機關鑑定
      之必要，附此敘明。
三、綜上所述，本件被告乙○、丙○○二人之犯行，因罪證已臻
    明確，堪予認定，應予依法論科。
四、查被告行為後，刑法於九十四年二月二日公布，於九十五年
    七月一日施行，其中修正第二條、第二十八條、四十七條、
    第六十四條第二項、第六十五條第二項等規定。依修正後刑
    法第二條第一項規定，行為後法律有變更者，適用行為時之
    法律，但行為後之法律有利於行為人者，適用最有利於行為
    人之法律。而按刑法第二十八條關於共同正犯之規定，修正
    前規定：「二人以上共同實施犯罪之行為者，皆為正犯。」
    ，修正後同條規定：「二人以上共同實行犯罪之行為者，皆
    為正犯。」，依此，修正後之規定僅係限縮在「實行」概念
    下之共同參與行為，始成立共同正犯而已，非屬法律之變更
    ，並不生比較適用之問題；故本件有關共同正犯之規定，應
    依刑法第二條第一項前段之規定，逕予適用行為時之舊法。
    又查，有關刑法第四十七條累犯之規定，不論依修正前之刑
    法第四十七條，或修正後之刑法第四十七條第一項之規定，
    被告之行為如均構成累犯，對被告而言，並無有利或不利之
    情形，自不生新舊法比較之問題，應逕依修正前之刑法第四
    十七條，論以累犯，並加重其刑。又修正前刑法第六十四條
    第二項規定：「死刑減輕者，為無期徒刑，或為十五年以下
    十二年以上有期徒刑。」，修正後規定為：「「死刑減輕者
    ，為無期徒刑。」；修正前刑法第六十五條第二項規定：「
    無期徒刑減輕者，為七年以上有期徒刑。」，修正後規定為
    ：「無期徒刑減輕者，為二十年以下十五年以上有期徒刑。
    」，比較新舊法，以舊法對被告有利，亦應逕依刑法第二條
    第一項前段規定，適用行為時之舊法。
五、按販賣毒品罪，並不以販入之後復行賣出為構成要件，苟以
    營利為目的，將毒品販入或將之賣出，有一於此，其犯罪即
    經完成，本件被告乙○與已決被告甲○○二人，販賣毒品予
    高崇勝，而高崇勝、丙○○、潘穎賢三人為販賣而販入毒品
    ，均應論以販賣第一級毒品罪。核被告乙○、丙○○所為，
    均係犯毒品危害防制條例第四條第一項販賣第一級毒品罪。
    被告乙○、甲○○就上揭販賣第一級毒品之犯行，被告丙○
    ○與高崇勝、潘穎賢就上揭販賣第一級毒品之犯行，均有犯
    意聯絡及行為分擔，均為共同正犯。被告乙○、丙○○持有
    第一級毒品海洛因之低度行為，為高度之販賣行為所吸收，
    不另論罪。至於被告乙○將拾獲之第一級毒品海洛因磚塊攜
    回，藏置於住處陽台鐵製鞋櫃予以侵占入己，並非法持有之
    ，伺機脫售，所犯刑法第三百三十七條侵占漂流物部分，已
    罹追訴時效，不另為不受理之諭知。又查，被告丙○○曾於
    八十九年間因妨害自由案件，經台灣基隆地方法院判處有期
    徒刑三月確定，於九十年八月十四日易科罰金執行完畢，此
    有本院被告之前科資料在卷可稽，其受有期徒刑之執行完畢
    後，五年以內再犯有期徒刑以上之本罪，為累犯，依刑法第
    四十七條累犯規定，原應加重其刑，惟因所犯之罪，其法定
    本刑為死刑或無期徒刑，故依法不得加重，合予敘明。
六、原審對被告乙○、丙○○二人予以論罪科刑，固非無見，惟
    查：
（一）扣案之第一級毒品海洛因粉末十三包（合計淨重三六七．
      九二公克），為被告乙○、甲○○共同販賣予被告丙○○
      、證人高崇勝、潘穎賢之毒品，應依毒品危害防制條例第
      十八條第一項前段，分別於被告乙○、丙○○主文項下宣
      告沒收銷燬，原審僅在被告丙○○主文項下宣告沒收銷燬
      ，尚有未洽。
（二）共同正犯，應對犯罪之全部事實負責，原判決既認被告乙
      ○與已決被告甲○○二人應成立共同正犯，則就所得財物
      應合併計算，全部追繳沒收，方為適法（參照司法院二○
      二四號解釋）。原審既認被告乙○、甲○○就上揭販賣第
      一級毒品之犯行，有犯意聯絡及行為分擔，為共同正犯，
      乃竟分別就各人所得加以追繳沒收，自非合法（最高法院
      64年台上字第2613號判例參照）。
（三）本件被告乙○、甲○○所犯販賣第一級毒品罪，係因被告
      乙○於釣魚之際，在海邊消波塊中拾獲第一級毒品海洛因
      磚四塊予以侵占入己，攜回藏置於住處陽台鐵製鞋櫃中伺
      機脫售圖利，其銷售數量僅止拾獲第一級毒品海洛因磚四
      塊，交易對象固定，此與一般販毒者銷售數量及交易對象
      均屬不定，自有差別，衡情不無可憫，原審未依刑法第五
      十九條規定減輕其刑，判處被告乙○無期徒刑之重刑，尚
      有未當。
（四）被告丙○○曾於八十九年間因妨害自由案件，經台灣基隆
      地方法院判處有期徒刑三月確定，於九十年八月十四日易
      科罰金執行完畢，其受有期徒刑之執行完畢後，五年以內
      再犯有期徒刑以上之本罪，為累犯，依刑法第四十七條犯
      規定，原應加重其刑，雖因所犯之罪名，其法定本刑為死
      刑或無期徒刑，依規定不得加重，惟原審在事實欄內未予
      認定，亦未在理由欄內說明應成立累犯及為何不予加重之
      理由，主文亦漏未為「累犯」之記載，自有未合。
      被告乙○、丙○○二人之上訴意旨否認犯罪，指摘原判決
      不當，固無理由，惟原判決關於其二人部分既有可議，自
      應由本院將其二人部分撤銷改判。
七、查，本件被告乙○所犯販賣第一級毒品罪，係因被告乙○於
    釣魚之際，在海邊消波塊中拾獲第一級毒品海洛因磚四塊予
    以侵占入己，攜回藏置於住處陽台鐵製鞋櫃中，伺機脫售圖
    利，其銷售數量僅止拾獲第一級毒品海洛因磚四塊，交易對
    象固定，此與一般販毒者銷售數量及交易對象均屬不定，自
    有差別，而法重情輕，衡情不無可憫，爰依刑法第五十九條
    規定減輕其刑。被告丙○○曾於八十九年間因妨害自由案件
    ，經台灣基隆地方法院判處有期徒刑三月確定，於九十年八
    月十四日易科罰金執行完畢，有本院被告全國前案紀錄表附
    卷足據，其受有期徒刑之執行完畢後，五年以內再犯有期徒
    刑以上之本罪，為累犯，因所犯法定本刑為死刑或無期徒刑
    之罪，依法不得加重其刑。又被告丙○○供出毒品之來源，
    並因而破獲，應依毒品危害防制條例第十七條規定，減輕其
    刑，並依法需先加（但因所犯之罪，法定刑死刑或無期徒刑
    ，故不得加重）後減之。爰審酌被告乙○貪圖販賣毒品之鉅
    額暴利，竟共同販賣毒品海洛因予他人，被告丙○○則與證
    人高崇勝、潘穎賢共同販入大量毒品，以販賣他人牟利，均
    對社會治安及民眾身體健康影響至鉅，惟被告乙○係於釣魚
    之際在海邊消波塊中拾獲第一級毒品海洛因磚四塊予以侵占
    入己攜回藏置於住處陽台鐵製鞋櫃中伺機脫售圖利，其銷售
    數量僅止拾獲第一級毒品海洛因磚四塊，交易對象固定，而
    被告丙○○並非購毒主犯，然而有違反毒品危害防制條例、
    違反槍砲彈藥刀械管制條例案件、妨害自由、傷害等前科，
    以及渠等二人之犯後態度等一切情狀，分別量處如主文第二
    項、第三項所示之刑，以示懲儆。
八、沒收部分：
（一）被告乙○與己決被告甲○○共同販賣毒品海洛因，獲利為
      二百萬元（乙○分得一百五十萬元，甲○○分得五十萬元
      ），此部分為渠等共同違反毒品危害防制條例第四條第一
      項販賣毒品海洛因之犯罪所得，依同條例第十九條第一項
      之規定應予沒收，如全部或一部不能沒收時，以渠等之財
      產抵償之。
（二）扣案之第一級毒品海洛因粉末十三包（合計淨重三六七．
      九二公克），為被告乙○、甲○○共同販賣予被告丙○○
      、高崇勝、潘穎賢之毒品，已脫離被告乙○、甲○○持有
      ，應依毒品危害防制條例第十八條第一項前段，於被告丙
      ○○主文項下宣告沒收銷燬之。
（三）另扣案乙○所有ＰＨＩＬＩＰＳ型行動電話乙具﹙門號：
      0000000000號﹚、甲○○所有ＳＡＭＳＵＮＧ
      型行動電話乙具﹙門號：0000000000號﹚、乙
      ○之郵局存摺乙本﹙帳號：0000000000000
      0號）、電話名冊一張，雖分別為被告乙○、甲○○所有
      之物，惟非供本件犯罪所用之物，乙○之妻林簡秋蘭之郵
      局存摺乙本﹙帳號：0000000000000000
      0號﹚、非被告乙○所有之物，均不為沒收之宣告。另證
      人高崇勝所有之海洛因磚九塊、不明粉末淨重五十四．０
      七公克、萄葡糖淨重一三九．五一公克、疑似大麻淨重二
      ．二四公克、大麻種子二包、手槍二把、不明藥丸三百三
      十顆、不明膠丸三百三十顆、藥丸空殼三十九顆、子彈一
      百二十二顆、彈匣六個、電子秤一個、點鈔機一臺、研磨
      機四臺、吸食器一組、雜物一箱、海洛因磚一塊、印章打
      印機一架、木質印材五十一顆、偽造之服務證一張、記者
      證一張、客車駕照一張、退伍令二張、行動電話二具、呼
      叫器二個、行動電話ＳＩＭ卡三十張、電子秤二台、萄葡
      糖四罐、針孔監視器一組、鑰匙一串等物，均與本案無涉
      ，且扣押在證人高崇勝案件中，亦不得宣告沒收。
九、不另為無罪之諭知部分：
（一）公訴意旨另以：被告乙○與甲○○於九十一年九月中旬某
      日中午間，某不詳名稱之徐姓男子以行動電話向甲○○表
      示欲以每塊海洛因磚四十萬元之價格，購買四塊海洛因磚
      ，經甲○○告知乙○後，即於翌日上午九時許，在台北縣
      瑞芳鎮候硐國小前，由乙○將四塊海洛因磚交付予徐姓男
      子後取得一百六十萬元，並其中四十萬元分予甲○○，因
      認被告乙○、甲○○共同涉犯毒品危害防制條例第四條第
      一項之販賣第一級毒品海洛因罪嫌。
（二）按犯罪事實應依證據認定之，無證據不得推定其犯罪事實
      ，又不能證明被告犯罪者，應諭知無罪之判決，刑事訴訟
      法第一百五十四條、第三百零一條第一項定有明文。而所
      謂認定犯罪事實之證據，係指足以認定被告確有犯罪行為
      之積極證據而言，該項證據自須適合於被告犯罪事實之認
      定，始得採為斷罪資料。又苟未能發現相當證據，或證據
      不足以證明，自不能以推測或擬制之方法，以為裁判基礎
      ，最高法院二十九年度上字第三一０五號、四十年度臺上
      字第八六號判例意旨參照。再共同被告所為不利於己之供
      述，固得採為其他共同被告犯罪之證據，惟此項不利於己
      之供述，仍應調查其他必要之證據，以察其是否與事實相
      符，自難僅憑上開供述，為其他共同被告犯罪事實之認定
      （最高法院八十三度台上字第二五一八號判決意旨參照）
      。
（三）本件公訴人認被告乙○、甲○○共同涉犯販賣第一級毒品
      罪，無非以同案被告甲○○於歷次偵審時之供述為主要論
      據。惟訊據被告乙○堅決否認有與被告甲○○共同販賣第
      一級毒品之犯行。
（四）本院查：
  １、經查同案被告甲○○於警訊、偵查中及原審九十一年十二
      月九日、九十二年一月十日固供稱：與被告乙○於九十一
      年九月中旬某日上午九時許，在台北縣瑞芳鎮候硐國小前
      ，由乙○將四塊海洛因磚交付予徐姓男子後取得一百六十
      萬元，其中一百二十萬元由被告乙○取得，另四十萬元由
      其取得云云，然其於原審九十二年三月七日調查庭由檢察
      官進行主詰問時先稱：徐姓男子把二百五十萬元拿給我，
      我記得拿一百二十萬元給被告乙○云云，嗣改稱：價錢是
      一百六十萬元云云，又於原審九十二年五月三十日審理庭
      時稱：賣徐姓男子之日期，金額均忘記云云，其前後供詞
      不一，已有瑕疵，再參以被告甲○○對於徐姓男子之真實
      姓名、年籍等資料，均表示不知情，甚至連絡電話、何時
      認識，如何認識均稱忘了（詳九十一年度偵字第三八七五
      號偵查卷第十五頁），因此是否確有徐姓男子之人，亦有
      疑問，顯難遽而以之為其犯罪事實之認定。再查，卷內查
      無徐姓男子之年籍資料，益難佐證被告乙○有何販賣毒品
      予徐姓男子之犯行。況且，被告乙○於歷次偵審時固曾供
      稱在八十七年有撿到八塊海洛因磚，惟嗣後均稱在海邊係
      撿到四塊海洛因，而上述毒品業經販賣予高崇勝，已如前
      述，而高崇勝本欲以五百萬元購買八塊海洛因，因被告乙
      ○僅有四塊海洛因，遂以四塊二百五十萬元成交，倘如被
      告乙○確有如被告甲○○所稱八塊海洛因，何以不以五百
      萬元之高價全部販售予高崇勝，而另以一百六十萬元販賣
      予徐姓男，顯不合常理，顯不能單憑共同被告甲○○不利
      於己之供述，為被告乙○販賣毒品予徐姓男子之證據。
  ２、此外，復查無其他證據證明被告乙○確有公訴人所指此部
      分之犯行，惟公訴人認此部分與前揭論罪科刑之毒品危害
      防制條例第四條第一項販賣第一級毒品罪間有連續犯關係
      ，屬裁判上一罪，爰不另為無罪之諭知。
十、據上論斷，應依刑事訴訟法第三百六十九條第一項前段、第
    三百六十四條、第二百九十九條第一項前段，毒品危害防制
    條例第四條第一項、第十七條、第十八條第一項前段、第十
    九條第一項，刑法第十一條前段、修正後刑法第二條第一項
    前段、修正前刑法第二十八條、第四十七條、第五十九條，
    判決如主文。
本案經檢察官邱美育到庭執行職務。
中　　華　　民　　國　　96　　年　　1　　月　　10　　日
　　　　　　　　　刑事第三庭  審判長法　官  許國宏
　　　　　　　　　　　　　　　　　  法　官  陳祐治
　　　　　　　　　　　　　　　　　  法　官  許增男
以上正本證明與原本無異
如不服本判決應於收受送達後十日內向本院提出上訴書狀，其未
敘明理由者並得於提起上訴後十日內向本院補提上訴理由狀（均
須按他造人數附繕本）。
                                    書記官  葉金發
中　　華　　民　　國　　96　　年　　1　　月　　10　　日
附錄：本案論罪科刑法條全文
毒品危害防制條例第四條第一項：
一、製造、運輸、販賣第一級毒品者，處死刑或無期徒刑；處無
    期徒刑者，得併科新臺幣一千萬元以下罰金。
